Inventaris van de archieven van het Hoofdbestuur van het Staatsbedrijf der Posterijen, Telegrafie en Telefonie: Herstel- en Systeemkeuzecommissie, 1945-1951
Nationaal Archief, Den Haag
Herstel- en Systeemkeuzecommissie [PTT]
PTT / Herstel- en Systeemkeuzecie.
1945-1951
W21016
0.50 meter; 12 inventarisnummers.
Normale geschreven, getypte en gedrukte documenten, geen bijzondere handschriften.
Nationaal Archief, Den Haag
Herstel- en systeemkeuze commissie (PTT), 1945-1951
Het archief van de Herstel- en Systeemkeuzecommissie bevat onder meer notulen en correspondentie en een agenda van ingekomen en uitgaande stukken, verder zijn er bijvoorbeeld stukken over de dienstreis van de commissie naar Zweden en Denemarken.
Archiefvorming
Geschiedenis van de archiefvormer
De Herstel- en Systeemkeuze-commissie is op 18 juni 1945 ingesteld door Directeur-Generaal M.H. Damme en opgeheven op 1 augustus 1951.
De commissie was als volgt samengesteld:
dr. ir. C.E.A. Maitland, voorzitter
ir. R.M.M. Oberman, secretaris
ir. G.H. Wieneke, lid
ir. M.J.M. van Gastel, lid
ir. E.W. Ott, lid
ir. R. Dirks, lid
ir. D.A.A. Alberts, lid.
De Herstel- en Systeemkeuze-commissie had tot taak het geven van advies betreffende de wijze waarop in Nederland de automatisering van de telefoon voortgezet moet worden, voor nieuw te bouwen centrales, te vervangen verouderde centrales alsmede het weder-opbouwen van centrales die door oorlogshandelingen geheel of gedeeltelijk zijn verwoest.
Geschiedenis van het archiefbeheer
Het archief van de Herstel- en Systeemkeuze-commissie is een zgn. gedeponeerd archief. De gedeponeerde archieven bestaan uit de volgende categorieën, te weten:
commissiearchieven
nalatenschappen
niet binnen afdelingsverband ondergebrachte diensten.
De verwerving van het archief
De rechtstitel is (nog) onbekend
Inhoud en structuur van het archief
2.16
Inhoud
Het archief van de Herstel- en Systeemkeuze-commissie bestaat uitsluitend uit stukken van algemene aard, nl. correspondentie en notulen.
Aanwijzingen voor de gebruiker
Openbaarheidsbeperkingen
Volledig openbaar.
Materiële beperkingen
Aanvraaginstructie
Openbare archiefstukken kunnen online worden aangevraagd en gereserveerd. U kunt dit ook via de terminals in de studiezaal van het Nationaal Archief doen. Om te kunnen reserveren dient u de volgende stappen te volgen:
U maakt een profiel aan op www.gahetna.nl, en logt vervolgens in
Via de archiefinventaris (alleen de beschrijvingen met rode nummers) selecteert u het gewenste archiefstuk door op de knop 'Reserveren' te klikken
In het volgende scherm geeft u aan op welke dag u het archiefstuk wilt inzien
Indien u zich bevindt in de studiezaal en een tafelnummer heeft ontvangen kunt u dit nummer vermelden. Als u geen tafelnummer heeft kunt u tafelnummer 777 laten staan
Vervolgens bevestigt u uw reservering door deze te versturen.
Verwant materiaal
Beschikbaarheid van kopieën
Beschrijving van de series en archiefbestanddelen
- Ingekomen en uitgaande stukken van de Herstel- en Systeemkeuze-commissie nr. 1 t/m 100, 1945; 1; 1 pak
- Stukken betreffende de dienstreis van de Herstel- en Systeemkeuze-commissie naar Zwitserland van 28 september t/m 8 oktober 1945, 2; 1 omslag
- Stukken betreffende de dienstreis van de Herstel- en Systeemkeuze-commissie naar België van 15 t/m 17 oktober 1945, 3; 1 omslag
- Stukken betreffende de dienstreis van de Herstel- en Systeemkeuze-commissie naar Engeland in november 1945, 4; 1 pak
- Ingekomen en uitgaande stukken van de Herstel- en Systeemkeuze-commissie nr. 101 t/m 200, 1945-1946; 5; 1 pak
  De stukken met de nrs. 118, 119, 121, 122, 131 en 191A zijn bij de stukken van de desbetreffende dienstreis gevoegd.
- Stukken betreffende publikaties van de Herstel- en Systeemkeuze-commissie, 1945-1949., 6; 1 omslag
- Agenda van de ingekomen en uitgaande stukken van de Herstel- en Systeemkeuze-commissie, 1945-1951., 7; 1 stuk
- Notulen van de vergaderingen van de Herstel- en Systeemkeuze-commissie uit de periode 18 juni 1945 t/m 12 juli 1951, 1945-1951; 8; 1 omslag
- Stukken betreffende rapporten van de Herstel- en Systeemkeuze-commissie aan de Directeur-Generaal, 1945-1951; 9; 1 omslag
- Stukken betreffende de dienstreis van de Herstel- en Systeemkeuze-commissie naar Zweden en Denemarken van 18 januari t/m 4 februari 1946, 10; 1 omslag
- Ingekomen en uitgaande stukken van de Herstel- en Systeemkeuze-commissie nr. 201 t/m 300, 1946-1947; 11; 1 pak
- Ingekomen en uitgaande stukken van de Herstel- en Systeemkeuze-commissie nr. 301 t/m 389, 1947-1951; 12; 1 pak